臺灣桃園地方法院刑事判決　　　　　　　 94年度訴字第530號
公　訴　人　臺灣桃園地方法院檢察署檢察官
被　　　告　甲○○　男　35歲.
上列被告因違反毒品危害防制條例案件，經檢察官提起公訴（94
年度毒偵字第514 號）及移送併案審理（94年度毒偵字第1312號
），被告為有罪之陳述，本院合議庭裁定由受命法官獨任進行簡
式審判，茲判決如左︰
    主  文
甲○○連續施用第一級毒品，累犯，處有期徒刑捌月，扣案勺子
壹支沒收；又連續施用第二級毒品，累犯，處有期徒刑伍月。應
執行有期徒刑拾月，扣案勺子壹支沒收。
    事  實
一、甲○○前於民國（下同）90年間因竊盜案件，經臺灣高等法
    院判處應執行有期徒刑7 月確定，於92年1 月12日執行完畢
    。又前因施用毒品案件，經本院於90年12月7 日以90年毒聲
    字第4900號裁定令入戒治處所施以強制戒治，嗣於91年5 月
    2 日，經本院以91年毒聲字第1209號裁定停止戒治所餘戒治
    期間付保護管束，於91年12月6 日強制戒治期滿執行完畢，
    並經臺灣桃園地方法院檢察署檢察官於91年12月12日，以91
    年戒偵字第674 號不起訴處分確定。猶不知悔改，於上開強
    制戒治執行完畢釋放後5 年內，另分別基於施用第一級毒品
    及第二級毒品之概括犯意，自93年5 月間某日起至94年1 月
    31日止，連續在桃園縣觀音鄉金湖村10鄰水尾子30號住處，
    將海洛因溶解後以針筒注射及將安非他命置玻璃球燒烤吸食
    之方式，施用第一級毒品海洛因及第二級毒品安非他命多次
    。嗣於93年9 月21日晚間7 時50分許，在桃園縣觀音鄉大堀
    村216 號，因另犯竊盜案件為警查獲，經採尿送驗結果，呈
    第一級毒品海洛因及第二級毒品安非他命陽性反應；另於94
    年1 月31日為警於桃園縣觀音鄉大堀村216 號處查獲，並扣
    得甲○○所有之勺子1 支，且經採尿送驗結果，亦呈第一級
    毒品海洛因及第二級毒品安非他命陽性反應。
二、案經桃園縣政府警察局中壢分局報請臺灣桃園地方法院檢察
    署檢察官偵查起訴及移送併案審理。
    理  由
一、被告甲○○所為犯死刑、無期徒刑、最輕本刑為三年以上有
    期徒刑以外之罪，被告於準備程序中就被訴事實為有罪之陳
    述，經法官告知簡式審判程序之旨，並聽取公訴人、被告之
    意見後，合議庭認為適宜，依刑事訴訟法第273 條之1 第1
    項規定，裁定進行簡式審判程序，先此敘明。
二、訊之被告對於上揭連續施用第一級毒品海洛因及第二級毒品
    安非他命之犯行均坦承不諱，而被告於93年9 月21日及94年
    1 月31日為警採集之尿液，經送驗結果均呈海洛因及安非他
    命陽性反應等情，有昭信科技顧問股份有限公司出具之「濫
    用藥物陽性檢體檢驗報告」（94年毒偵字第514 號卷第3 頁
    ）、臺灣尖端先進生技醫藥股份有限公司出具之「濫用藥物
    檢驗報告」（附於本院卷）各一紙在卷可稽。被告之自白與
    事實相符，足認其有連續施用第一級海洛因及第二級毒品安
    非他命之犯行。又被告前因施用毒品案件，經本院於90年12
    月7 日以90年毒聲字第4900號裁定令入戒治處所施以強制戒
    治，嗣於91年5 月2 日，經本院以91年毒聲字第1209號裁定
    停止戒治所餘戒治期間付保護管束，於91年12月6 日強制戒
    治期滿執行完畢，並經臺灣桃園地方法院檢察署檢察官於91
    年12月12日，以91年戒偵字第674 號不起訴處分確定等情，
    亦有上開不起訴處分書、臺灣高等法院被告前案紀錄表各1
    份在卷可憑。本件事證明確，被告之犯行堪以認定，應依法
    論罪科刑。
三、核被告所為，係犯毒品危害防制條例第10條第1 項、第2 項
    之施用第一級毒品及第二級毒品罪。其施用前後非法持有海
    洛因及安非他命之低度行為，應為施用之高度行為所吸收，
    不另論罪。被告多次施用第一級毒品及第二級毒品犯行，各
    該犯罪時間緊接，所犯均為構成要件相同之罪名，顯係分別
    基於概括犯意反覆為之，應分別依刑法第56條連續犯之規定
    ，論以一罪，並均依法加重其刑。被告所犯上開二罪間，犯
    意各別，罪名有異，應予分論併罰。又被告自93年5 月間某
    日起至93年9 月21日晚間9 時20分許往前回溯26、96小時內
    某時止，及自93年9 月21日晚間9 時20分往前回溯26、96小
    時內某時起至94年1 月31日止之連續施用第一級毒品及第二
    級毒品犯行，雖未經公訴人起訴，然該部分事實與公訴人起
    訴之犯罪事實既具有連續犯之裁判上一罪關係，應為起訴效
    力所及，本院自應加以審理。被告前於90年間因竊盜案件，
    經臺灣高等法院判處應執行有期徒刑7 月確定，於92年1 月
    12 日 執行完畢，此有前開臺灣高等法院被告前案紀錄表在
    卷可按，於5 年以內再犯本案最重本刑為有期徒刑以上之罪
    ，為累犯，應依刑法第47條之規定加重其刑，並依法遞加重
    其刑。爰審酌被告屢次施用毒品而不知悔改，品行不端，意
    志力薄弱，其施用毒品經強制戒治後，仍無法斷絕施用惡習
    ，自有使其與社會上毒品來源隔離之必要，及被告犯罪後對
    於施用毒品之犯行已經坦承，態度良好等一切情狀，分別量
    處如主文所示之刑，並定其應執行之刑。扣案勺子1 支，為
    被告所有而供施用毒品所用之物，應依刑法第38條第1 項第
    2 款規定宣告沒收。
據上論斷，應依刑事訴訟法第273 之1 第1 項、第299 條第1 項
前段，毒品危害防制條例第10條第1 項、第2 項，刑法第11條前
段、第56條、第51條第5 款、第47條、第38條第1 項第2 款，判
決如主文。
本案經檢察官陳志全到庭執行職務。
中　　華　　民　　國　　94　　年　　6 　　月　　3 　　日
                  刑事第七庭    法　官　劉為丕
上正本證明與原本無異。
如不服本判決，應於判決送達後10日內向本院提出上訴狀（應附
繕本），上訴於臺灣高等法院。
                                書記官  陳青瑜
中    華    民    國    94    年     6    月    10    日
如不服本判決，應於送達後10日內，向本院提出上訴狀。
附錄本案論罪科刑法條：
毒品危害防制條例第10條
施用第一級毒品者，處 6 月以上 5 年以下有期徒刑。
施用第二級毒品者，處 3 年以下有期徒刑。
